臺灣新北地方法院刑事判決
110年度審易字第2138號
公  訴  人  臺灣新北地方檢察署檢察官
被      告  林嘉榮



上列被告因竊盜案件，經檢察官提起公訴（110年度偵字第6396
號、第9787號 、第13801號 、第14177號），因被告於本院準備
程序中為有罪之陳述，本院告知被告簡式審判程序之旨，並聽取
當事人之意見後，經本院裁定進行簡式審判程序，判決如下：
    主  文
林嘉榮犯如附表所示之罪，各處如附表主文欄所示之刑及沒收。
有期徒刑部分應執行有期徒刑壹年玖月，如易科罰金，以新臺幣
壹仟元折算壹日。
    事實及理由
一、林嘉榮意圖為自己不法所有，基於竊盜及毀損之犯意，分別
    為下列犯行：
  ㈠於民國109年11月18日16時前某時，在中興電工機械股份有限
    公司（下稱中興電工公司）經營，址設新北市板橋區長江路
    1段105巷與環河路4段口「嘟嘟房」停車場長江站，持拾獲
    之客觀上可供兇器使用之廢鋼筋，破壞中興電工公司組長蕭
    至善管有、放在上開停車場內之自動繳費機，致令不堪使用
    ，足以生損害於中興電工公司，並欲竊取自動繳費機內錢盒
    之現金，然因無法開啟而未遂。嗣中興電工公司管理員陳松
    山於同日16時許，發覺上開設備遭毀損，經調閱監視器錄影
    畫面並報警處理，經警循線查獲。
　㈡於109年11月18日3時14分許，在力揚停車場設備股份有限公
    司（下稱力揚公司）經營，址設新北市板橋區華江一路與華
    江五路口之江翠停二停車場，持自備之客觀上可供兇器使用
    之鐵鎚，撬開力揚公司管理員許文生管有、放在上址停車場
    內之繳費機，竊取機臺內之鍵盤1個，價值新臺幣(下同)500
    元，得手後離去。嗣許文生於同日6時55分許，發覺機臺遭
    毀損，經調閱監視器錄影畫面並報警處理，經警循線查獲。
    （毀損部分未據告訴） 
　㈢於109年11月19日2時3分許，在奕仲企業社經營，址設新北市
    板橋區新月一街與中正路口之停車場，持拾獲之客觀上可供
    兇器使用之廢鋼筋，撬開奕仲企業社會計兼停車場管理員葉
    瓊惠管有、放在上址停車場內之智慧自動停車管理收費機台
    ，竊取現金2,000元得手後離去。嗣葉瓊惠於同日21時許，
    接獲客戶反應後，發覺上開設備無法使用，旋報警處理，經
    警循線查獲。（毀損部分未據告訴）
　㈣於110年1月19日1時45分許，騎乘所有之車牌號碼000-000號
    普通重型機車，行經新北市○○區○○路000號對面力行公園旁
    機車停車格，見李龍星所有車牌號碼000-000號普通重型機
    車停放在該處，遂持向不知情之車門借得之客觀上可供兇器
    使用之活動板手，竊取車牌號碼000-000號車牌1面得手後，
    將該車牌懸掛在自己所有之上開普通重型機車後離去。嗣李
    龍星發覺遭竊，報警處理，經警循線查獲。
　㈤於110年1月19日1時50分許，騎乘前揭懸掛車牌號碼000-000
    號車牌之普通重型機車，前往中興電工公司經營，址設新北
    市○○○○○路0段000號「嘟嘟房」停車場林口文化三路2站，持
    自備之客觀上可供兇器使用之一字鉗（起訴書誤載為制鉗）
    ，撬開中興電工公司組長劉翰仁管有、放在上開停車場內之
    繳費機百元鈔盒，竊取現金600元得手後，騎乘上開機車離
    去。嗣劉翰仁於同日5時30分許，發覺上開設備遭毀損無法
    使用，經調閱監視器錄影畫面並報警處理，經警循線查獲。
    （毀損部分未據告訴）  
　㈥於110年1月19日2時24分許，騎乘前揭懸掛車牌號碼000-000
    號車牌之普通重型機車，前往中興電工公司經營，址設新北
    市○○區○○路0段00號旁「嘟嘟房」停車場長江站，持自備之
    客觀上可供兇器使用之一字起子，撬開中興電工公司組長劉
    翰仁管有、放在上址停車場內之繳費機，竊取現金1,100元
    得手後離去。嗣劉翰仁於同日3時40分許，接獲客戶反應發
    覺上開設備無法使用，經調閱監視器錄影畫面並報警處理，
    經警循線查獲。（毀損部分未據告訴）  
二、證據：
　㈠被告林嘉榮於本院準備程序及審理時之自白。  
　㈡告訴人蕭至善、陳松山、許文生、葉瓊惠、李龍星、劉翰仁
    於警詢中之陳述。 
　㈢監視器錄影畫面光碟及109年新北市政府警察局海山分局新海
    派出所照片黏貼簿。（事實一㈠部分）
　㈣監視器錄影畫面光碟及監視器錄影畫面翻拍相片。（事實一㈡
    、㈢、㈤部分）   
　㈤車輛詳細資料報表、新北市政府警察局車輛協尋電腦查詢單
    、失車案件基本資料詳細畫面報表、監視器錄影畫面光碟及
    監視器錄影畫面翻拍相片。（事實一㈣、㈥部分）   
三、論罪科刑：　
  ㈠按刑法第321條第1項第3款所謂兇器，其種類並無限制，凡客
    觀上足以對人之生命、身體、安全構成威脅，具有危險性之
    兇器均屬之，且祇須行竊時攜帶此種具有危險性之兇器為已
    足，並不以攜帶之初有行兇之意圖為必要（最高法院79年台
    上字第5253號判決意旨參照）。經查，被告就本案事實一㈠
    至㈥竊盜犯行所持用之廢鋼筋、鐵鎚、活動板手、一字鉗、
    一字起子，均可撬開機臺或使之不堪使用，顯屬質地堅硬之
    金屬製品，如持以向人攻擊，客觀上當足以危害他人生命、
    身體之安全，揆諸前揭說明，均應屬兇器無疑。
　㈡核被告就事實一㈡至㈥所為，均係犯刑法第321條第1項第3款之
    攜帶兇器竊盜罪；就事實一㈠所為，係犯刑法第321條第2項
    、第1項第3款之攜帶兇器竊盜未遂罪及同法第354條之毀損
    罪，被告就此部分犯行雖已著手竊盜行為之實行，惟未生竊
    得財物之結果，其行為尚屬未遂，應依刑法第25條第2 項規
    定，按既遂犯之刑度減輕其刑。又被告以一行為分別觸犯攜
    帶兇器竊盜未遂罪及毀損罪，為想像競合犯，應依刑法第55
    條規定，從一重之攜帶兇器竊盜未遂罪論處。再被告就上開
    6次竊盜犯行間，犯意各別、行為互殊，應分論併罰。
　㈢被告前因公共危險案件，經臺灣臺北地方法院以108年度審交
    簡字第240號判決判處有期徒刑3月確定，於109年7月24日易
    科罰金執行完畢，有臺灣高等法院被告前案紀錄表在卷可佐
    ，是被告受徒刑之執行完畢，5年以內故意再犯本案有期徒
    刑以上之6罪，均為累犯，依司法院釋字第775號解釋所示，
    為避免發生罪刑不相當之情形，法院就該個案依該解釋意旨
    ，裁量是否加重最低本刑。考量被告上開構成累犯之犯罪紀
    錄，與本案所犯竊盜、毀損之罪名、犯罪手法均不相同，亦
    無關聯性，不足認被告對刑罰有反應力薄弱之情事，如適用
    刑法第47條累犯加重其刑之規定，尚與憲法罪刑相當原則、
    比例原則有違，故均不依刑法第47條規定加重其刑。
　㈣爰審酌被告不思以正當途徑賺取財物，竟恣意竊取他人財物
    ，並攜帶兇器行竊，顯然欠缺尊重他人財產權之觀念，且對
    社會治安產生危害，所為應予非難，惟犯後坦承犯行，態度
    尚可，兼衡其個人戶籍資料查詢結果註記為國中畢業之教育
    程度、於警詢中自陳勉持之家庭經濟狀況、犯罪之動機、目
    的、手段、所竊取之財物價值及迄未與各該告訴人達成和解
    或賠償損害等一切情狀，分別量處如附表主文欄所示之刑及
    諭知易科罰金之折算標準，並定應執行刑及諭知易科罰金之
    折算標準。
四、沒收：　　
　㈠按供犯罪所用、犯罪預備之物或犯罪所生之物，屬於犯罪行
    為人者，得沒收之。犯罪所得，屬於犯罪行為人者，沒收之
    。前2項之沒收，於全部或一部不能沒收或不宜執行沒收時
    ，追徵其價額。刑法第38條第2項前段、第38條之1第1項前
    段、第3項定有明文。　
  ㈡被告就事實一㈡竊得之鍵盤1個；就事實一㈢、㈤、㈥竊得之現金
    ，起訴意旨認分別竊得2,000餘元、600元至700元、1,100元
    至1,200元，因無從計算確切金額，為求沒收範圍明確，依
    刑法第38條之2第1項估算方式，以有利被告原則認定，應沒
    收之金額分別為2,000元、600元及1,100元，上開鍵盤及金
    額為被告各該犯罪所得，未扣案且未能發還各告訴人，自應
    依刑法第38條之1第1項前段規定在各該主文項下宣告沒收，
    並於全部或一部不能沒收或不宜執行沒收時，追徵其價額。
    至被告就事實一㈣竊得之車牌1面，雖未據扣案亦未發還告訴
    人李龍星，惟該車牌得以再向監理機關重新申領，認未具備
    刑法之重要性，故為免執行之困難，爰不予宣告沒收之。
　㈢被告就事實一㈡、㈤、㈥行竊時所用之鐵鎚、一字鉗、一字起子
    ，雖係被告所有之物，然未經扣案，且被告供稱已將該等工
    具丟棄而不知去向，本院審酌該犯罪工具甚易取得，價值不
    高，並不具備刑法上之重要性，故不併予宣告沒收。至被告
    用以供事實一㈠、㈢犯行使用之廢鋼筋，係被告在案發現場拾
    得之物、供事實一㈣犯行使用之活動板手，係被告向不詳車
    行借得，此均據被告於警詢中供述明確，是廢鋼筋及活動板
    手並非被告所有，且未扣案，爰均不予宣告沒收，附此敘明
    。
據上論斷，應依刑事訴訟法第273條之1第1項、第299條第1項前
段，判決如主文。
本案經檢察官陳旭華偵查起訴，由檢察官宋有容到庭執行職務。
中    華    民    國   111    年    1     月    17    日
                  刑事第二十三庭  法  官  龔書安
上列正本證明與原本無異。
如不服本判決，應於判決送達後20日內敘明上訴理由，向本院提
出上訴狀（應附繕本），上訴於臺灣高等法院。其未敘述上訴理
由者，應於上訴期間屆滿後20日內向本院補提理由書「切勿逕送
上級法院」。                     
　　　　　　　　　　　　　　　　　書記官  石秉弘
中　　華　　民　　國　　111 　年　　1 　　月　　18　　日
附錄本案論罪科刑法條全文：
中華民國刑法第321條
犯前條第1項、第2項之罪而有下列情形之一者，處6月以上5年以
下有期徒刑，得併科50萬元以下罰金：
一、侵入住宅或有人居住之建築物、船艦或隱匿其內而犯之。
二、毀越門窗、牆垣或其他安全設備而犯之。
三、攜帶兇器而犯之。
四、結夥三人以上而犯之。
五、乘火災、水災或其他災害之際而犯之。
六、在車站、港埠、航空站或其他供水、陸、空公眾運輸之舟、
    車、航空機內而犯之。前項之未遂犯罰之。

中華民國刑法第354條
毀棄、損壞前二條以外之他人之物或致令不堪用，足以生損害於
公眾或他人者，處2年以下有期徒刑、拘役或1萬5千元以下罰金
。
附表：
編號 犯罪事實 主文 1 事實欄一㈠ 林嘉榮犯攜帶兇器竊盜未遂罪，處有期徒刑參月，如易科罰金，以新臺幣壹仟元折算壹日。 2 事實欄一㈡ 林嘉榮犯攜帶兇器竊盜罪，處有期徒刑陸月，如易科罰金，以新臺幣壹仟元折算壹日；未扣案之犯罪所得鍵盤壹個沒收，於全部或一部不能沒收或不宜執行沒收時，追徵其價額。 3 事實欄一㈢ 林嘉榮犯攜帶兇器竊盜罪，處有期徒刑陸月，如易科罰金，以新臺幣壹仟元折算壹日；未扣案之犯罪所得新臺幣貳仟元沒收，於全部或一部不能沒收或不宜執行沒收時，追徵其價額。 4 事實欄一㈣ 林嘉榮犯攜帶兇器竊盜罪，處有期徒刑陸月，如易科罰金，以新臺幣壹仟元折算壹日。 5 事實欄一㈤ 林嘉榮犯攜帶兇器竊盜罪，處有期徒刑陸月，如易科罰金，以新臺幣壹仟元折算壹日；未扣案之犯罪所得新臺幣陸佰元沒收，於全部或一部不能沒收或不宜執行沒收時，追徵其價額。 6 事實欄一㈥ 林嘉榮犯攜帶兇器竊盜罪，處有期徒刑陸月，如易科罰金，以新臺幣壹仟元折算壹日；未扣案之犯罪所得新臺幣壹仟壹佰元沒收，於全部或一部不能沒收或不宜執行沒收時，追徵其價額。